臺灣新竹地方法院刑事判決　　　　　　　　　　　　　九十一年度易字第一三八號
　　公　訴　人　臺灣新竹地方法院檢察署檢察官
　　被　　　告　甲○○
右列被告因竊盜案件，經檢察官提起公訴（九十年度偵字第六九三四號），本院判決
如左：
    主  文
甲○○竊盜，處拘役拾日，如易科罰金，以參佰元折算壹日。
    事  實
一、甲○○意圖為自己不法之所有，於民國九十年十一月二十二日凌晨零時四十分許
    ，在新竹縣竹北市○○路七十三號之「ＯＫ便利商店」內，假藉購買養樂多、麵
    包及香煙等物，而乘該店店員乙○○不注意之際，徒手竊取店內利寶巧克力花生
    球一包、青箭口香糖一條、黃箭口香糖一條（起訴書誤載為青箭口香糖二條）、
    大波露巧克力三包、森永牛奶糖四包、飛壘口香糖六條、滋露巧克力六包、七七
    乳加巧克力四包、Ｍ＆Ｍ迷你巧克力一包、歐維氏雙色翠果巧克力一包、吉吉脆
    心巧克力一包、好時純奶杏仁巧克力一包、德芙榛果巧克力一包、益口舒口香糖
四包、Ｍ＆Ｍ牛奶巧克力三包、士力架巧克力四包、哥斯達巧克力派一包、新東
    洋牛肉乾一包、政泰蜜餞三包、娃娃巧克力一包及麵包俠巧克力一包（以上共計
    價值新臺幣【下同】一千零二十三元），得手後，再藏置於其當日所穿著之長褲
    兩側口袋、外套兩側口袋及襯衫內，致長褲口袋、外套口袋及腹部均呈現明顯之
    鼓起狀，經店員乙○○發覺報警查獲，並扣得上開物品（均已發還）。
二、案經乙○○訴由新竹縣警察局竹北分局報請臺灣新竹地方法院檢察署檢察官偵查
    起訴。
    理  由
一、訊據被告甲○○矢口否認其有右揭竊盜犯行，辯稱當時是去消費，而且伊頭暈暈
    的，伊記得身上有一千多元，後來給朋友一千元，身上只剩幾百元，本來只要買
    養樂多及麵包，後來又想買糖果給伊姪子吃，因手上拿不下，所以才放在衣服及
    褲子內云云。惟查，右揭犯罪事實，業據該店店員乙○○迭於警訊及偵查中指訴
    綦詳，且其於本院審理時亦證稱，被告進來的時候店內還有其他的客人，後來其
    他客人結完帳就走了，剩下他一個人，當時我感覺這個客人在店內待很久，而且
    有聽到拿東西碰撞包裝住的聲音，他一下子蹲下一下子又站起來，所以我就特別
    注意他，後來他待了約半個多小時，我發現他把東西放在衣服裡面，我們店裡有
    三個開放式櫃台架，他從第一個台架台開始就有將東西放在褲子二側的口袋，還
    有衣服裡面及外套的口袋，後來他就來櫃台結帳，結帳的時候他只拿養樂多、麵
    包及香煙結帳，我就直接跟他說不只這些東西，可能還有其他東西，他說沒有，
    但是實在太明顯了，褲子及衣服都鼓起來，後來他聽我問他之後，他才從褲子口
    袋拿部分的東西出來，我又問他，真的只有這些東西嗎，他就說真的只有這些，
    當時我就跟他說真的沒有的話，我就要報警處理了，然後他又把外套口袋及褲子
    口袋的東西拿出來，但他身上襯衫裡面的還沒有拿出來，後來他才把拉鍊拉開，
    結果就看到東西在他的襯衫裡面，不確定是豆干或牛肉乾。另被告拿養樂多等物
    結帳時，並未說他還有東西要結帳，且養樂多、香煙等物的錢已經給了，並有開
    發票，是在被告給完錢後才問他身是不是還有其他東西等語（見本院九十一年三
    月十五日審理筆錄）；而上開證人與被告素無怨隙，實無羅織事實構陷被告入罪
    之必要。況被告於偵查中亦自承，伊上手拿一些東西結帳，總共五十一元，伊拿
    一百元給店員，找了四十九元等情，是倘被告確有待結帳物品尚未取出，當可於
    店員就其手上物品結帳時告知尚有物品待結帳，而請店員先不開立發票，然本案
    證人乙○○即店員已開立發票予被告，並找回其結帳後剩餘之金額，有發票一紙
    在卷可佐，是被告辯稱伊有告知店員尚有物品待結帳云云，尚難採信。另證人乙
    ○○亦於本院審理時證稱，該店備有購物籃可讓客人使用，就放在櫃台前等語（
    見本院九十一年三月十五日審理筆錄），至被告雖辯稱其不知店內有購物籃，然
    縱或屬實，且手上確係無法拿如此多之物品，亦可將其所欲購買之物分批先行放
    置櫃台，而其竟將該等物品放於其褲子及衣服內，顯有違常情；再被告於本院審
    理時亦自承，遭其放置於外套內之牛肉乾還蠻大包的等語，則衡情一般人身上置
    有相當重量之物品，焉有忘記而渾然不知之理；參以被告於進入該店內時身上僅
    有百餘元，而其所竊得之物品價值一千餘元，益證其所辯其係欲購物為虛晃之詞
    ，雖其辯稱當日伊身上確有一千餘元，因給朋友一千元，故只剩幾百元，伊忘記
    有給朋友一千元之事，且其當精神不好云云，惟其尚能將其手上物品持至櫃台結
    帳，並收取發票，於事發後旋又記起其曾給朋友一千元等事，尚難認其於為上開
    行為時係在喪失意思能力情形下所為。此外，復有贓物領據三紙附卷可稽，被告
    上開所辯，顯為卸責之詞，洵無可採，其罪證明確，被告犯行應堪認定。
二、核被告所為係犯刑法第三百二十條第一項竊盜罪。爰審酌被告前有多次不良素行
    ，其犯罪動機、目的，本案所竊取財物之價值，犯後仍飾詞圖卸等一切情狀，量
    處如主文所示之刑，並諭知易科罰金之折算標準，以資懲儆。
據上論斷，應依刑事訴訟法第二百九十九條第一項前段，刑法第三百二十條第一項、
第四十一條第一項前段，罰金罰鍰提高標準條例第一條、第二條，判決如主文。
本案經檢察官吳金棟到庭執行職務。
中      華      民      國    九十一    年     三     月    二十九      日
                                  臺灣新竹地方法院刑事第二庭
                                      法  官  王  鳳  儀
右正本證明與原本無異。
如不服本判決，應於判決送達後十日內向本院提出上訴狀( 應附繕本 )，上訴於
臺灣高等法院。
                                      書記官  陳  進  楷
中      華      民      國    九十一    年     三     月    二十九      日
附錄論罪科刑法條：
刑法第三百二十條第一項：
意圖為自己或第三人不法之所有，而竊取他人之動產者，為竊盜罪，處五年以下有期
徒刑、拘役或五百元以下罰金。
